【裁判字號】    88,簡上,93
【裁判日期】    890112
【裁判案由】    就業服務法
【裁判全文】
臺灣臺北地方法院刑事判決                          八十八年度簡上字第九三號
    上  訴  人
    即  被  告  甲○○
右列上訴人即被告因違反就業服務法案件，不服本院臺北簡易庭八十八年度北簡字第
八一四號，中華民國八十八年五月一日所為第一審簡易判決（聲請簡易判決處刑案號
：臺灣臺北地方法院檢察署八十八年度偵字第五六一七號）提起上訴，本院依通常程
序審理為第一審判決如左：
    主      文
原判決撤銷。
甲○○無罪。
    理      由
一、公訴意旨略以：被告甲○○明知雇主不得聘僱或留用未經許可或許可失效之外國
    人，竟自民國八十八年二月五日起至八十八年二月十四日止，以月薪新臺幣一萬
    五千元之代價，聘僱逾期居留之菲律賓國人BAGA LYDIA PAGUBITAN在臺北市○○
    街九九巷十六之六號住處擔任幫傭工作。嗣於八十八年二月十四日下午五時許，
    在上址為警查獲BAGA LYDIA PAGUBITAN逾期居留而得知上情，因認被告涉犯就業
    服務法第五十八條第一項前段罪嫌等語。
二、按犯罪事實應依證據認定之，無證據不得推定其犯罪事實，刑事訴訟法第一百五
    十四條定有明文。又認定不利於被告之事實，須依積極證據，苟積極證據不足為
    不利於被告事實之認定時，即應為有利於被告之認定，更不必有何有利之證據，
    最高法院三十年上字第八一六號著有判例可資參照。
三、訊據上訴人即被告甲○○堅詞否認有聘僱或留用未經許可或許可失效之外國人之
    情事，辯稱：伊不知外國人BAGA LYDIA PAGUBITAN之居留期間已逾期，伊僅是晚
    一點向主管機關申請延期等語。經查，菲律賓籍外國人BAGA LYDIA PAGUBITAN在
    我國之合法居留期間，原係至八十八年二月四日屆滿，有外僑居留口卡附卷足稽
    ，故其於八十八年二月十四日為警查獲時，因未於居留期限屆滿前向主管機關申
    請延期，確屬逾期居留我國之外國人，而有違反入出國及移民法第二十九條第一
    項規定情事，惟BAGA LYDIA PAGUBITAN係經行政院勞工委員會核准被告聘僱之外
    國人，原聘僱期間自八十七年二月五日起至八十八年六月四日止，現復延展至八
    十九年六月四日止，有行政院勞工委員會八十七年二月二十一日臺八十七勞職外
    字第○四一五三五八號函、八十八年五月二十八日臺八十八勞職外字第○四七七
    八七九號函在卷可證，且BAGA LYDIA PAGUBITAN之居留期間亦已經主管機關准予
    延期至八十九年六月四日止，有中華民國外僑居留證附卷可憑，故被告所聘僱之
    外國人BAGA LYDIA PAGUBITAN顯非就業服務法第五十三條第一款所稱許可失效之
    外國人，犯罪構成要件既有未合，自難以該罪相繩，被告上開所辯，誠非虛妄，
    徵而可信。此外，復查無其他積極、具體確切之證據足資認定被告有違反就業服
    務法之犯行，原審未予詳查，遽認被告聘僱許可失效之外國人而為有罪之判決，
    有欠允當，被告上訴意旨否認犯罪，指摘原判決不當，為有理由，應予撤銷改判
    ，逕依通常程序為第一審無罪判決之諭知。
四、本件被告甲○○經合法傳喚，無正當理由不到庭，本院認本件為應諭知無罪之案
    件，爰依刑事訴訟法第三百零六條規定，不待其陳述逕行判決，附此敘明。
據上論斷，應依刑事訴訟法第四百五十五條之一第三項、第三百六十九條第一項前段
、第三百六十四條、第三百零六條、第三百零一條第一項，判決如主文。
本案經檢察官侯名皇到庭執行職務
中      華      民      國    八十八    年      一      月     十二     日
                                      臺灣臺北地方法院刑事第四庭
                                          審判長法  官  段  景  榕
                                                法  官  吳  靜  怡
                                                法  官  張  江  澤
右正本證明與原本無異。
被告不得上訴。
檢察官得於十日內上訴。
                                                書記官  張  樹  成
中      華      民      國      八十九    年      一    月      十四    日


司法院資訊處製作；財團法人民間司法改革基金會備份。
